臺灣臺中地方法院刑事裁定
111年度聲再字第5號
聲  請  人  
即受判決人   廖守義



上列聲請人即受判決人因違反毒品危害防制條例案件，對於本院
中華民國109年3月11日108年度訴字第2556號、109年3月18日109
 年度訴字第271號確定裁定聲請再審，本院裁定如下：
    主    文
再審之聲請駁回。
    理    由
一、聲請再審意旨略以：再審聲請人即受判決人（下稱聲請人）
    廖守義經本院受理之108年度訴字第2556號、109年度訴字第
    271號等案件，均為毒品危害防制條例第10條第1項、第2項
    之施用毒品案件，而毒品危害防制條例於民國109年1月15日
    修正公布，同年7月15日施行，前開案件聲請人施用毒品之
    時間，距離前次93年5月18日勒戒出所之時間已逾3年，且聲
    請人於111年10月26日戒治完畢，應依毒品危害防制條例第3
    5條之1第2款之規定，為免刑之判決或不付審理之裁定，故
    不服上開確定判決，聲請再審等語。
二、按刑事訴訟法所定再審相關規定(第420條至440條)係對確定
    判決之事實錯誤而為之救濟方法，至於適用法律問題則不與
    焉。詳言之，對於有罪確定判決之救濟程序，依刑事訴訟法
    規定，有再審及非常上訴二種，前者係為原確定判決認定事
    實錯誤而設立之救濟程序，與後者係為糾正原確定判決違背
    法令者有別，是倘所指摘者，係關於原確定判決適用法律不
    當之情形，核屬非常上訴之範疇，並非聲請再審所得救濟（
    最高法院104年度台抗字第343號裁定意旨參照）。是倘對於
    原確定判決係以違背法令之理由聲明不服，自應依非常上訴
    程序尋求救濟，而非循再審程序所能救濟，二者迥不相同。
    　
三、經查，聲請人前因施用第一級毒品，經本院於109年3月11日
    以108年度訴字第2556號判決判處有期徒刑11月，而於109年
    7月28日確定；因施用第一、二級毒品，經本院於109年3月1
    8日以109年度訴字第271號判決判處有期徒刑1年2月、10月
    ，應執行有期徒刑1年8月，而於109年7月28日確定等情，有
    上開刑事判決書、臺灣高等法院被告前案紀錄表在卷可稽，
    聲請人雖聲請再審，僅主張上開確定判決均未適用109年1月
    15日修正、同年7月15日施行之毒品危害防制條例審理，並
    未指陳原確定判決有何事實認定錯誤之情形，上開聲請意旨
    顯係就上開確定判決之適用法律有無違誤進行爭執，參照上
    開說明，應屬得否據以提起非常上訴之問題（實則上開確定
    判決宣判時，109年1月15日修正之毒品危害防制條例尚未施
    行，自無適用法律違背法令之情形），與刑事訴訟法第420
    條、第421條規定得聲請再審之理由顯然有所不符，自無從
    依再審程序救濟。故本件聲請再審，顯屬違背法律程式，且
    無從補正，自應逕予駁回。又本件聲請再審，既因違背法律
    程式且無從補正，而應逕予駁回，顯無通知聲請人到場陳述
    意見之必要，併此敘明。
四、據上論斷，應依刑事訴訟法第433 條前段，裁定如主文。
中　　華　　民　　國　　111 　年　　2 　　月　　21　　日
            刑事第八庭    審判長法  官  高思大
                                法  官  江文玉
                                法  官  王靖茹
上正本證明與原本無異。
如不服本裁定，應於送達後5日內，向本院提出抗告狀。
                                書記官  廖于萱
中　　華　　民　　國　　111 　年　　2 　　月　　21　　日